【裁判字號】    99,裁,2253
【裁判日期】    990930
【裁判案由】    綜合所得稅
【裁判全文】
最  高  行  政  法  院  裁  定
                                      99年度裁字第2253號
聲  請  人  甲○○
訴訟代理人  卓隆燁
上列聲請人因與相對人財政部臺北市國稅局間綜合所得稅事件，
對於中華民國99年3月25日本院99年度裁字第756號裁定，聲請再
審，本院裁定如下：
    主  文
再審之聲請駁回。
再審訴訟費用由聲請人負擔。
    理  由
一、按對於確定裁定聲請再審，應依行政訴訟法第283條準用同
    法第277條第1項第4款之規定表明再審理由，此為必須具備
    之程式。所謂表明再審理由，必須指明確定裁定有如何合於
    行政訴訟法第273條及第274條所定再審事由之具體情事，始
    為相當。倘僅泛言有再審事由而無具體情事者，仍難謂已合
    法表明再審理由，所為再審之聲請，即屬不合法。
二、本件聲請人因綜合所得稅事件，經臺北高等行政法院98年度
    簡字第462號判決（下稱前程序原審判決）駁回後，提起上
    訴，復經本院99年度裁字第756號裁定（下稱原確定裁定）
    以上訴不合法予以駁回。聲請人不服，對原確定裁定聲請以
    其有行政訴訟法第273條第1項第1款規定適用法規顯有錯誤
    之事由聲請再審，其聲請意旨略以：聲請人業已於上訴理由
    狀，就涉及原則性法律見解之處具體說明，惟原確定裁定並
    無具體表明聲請人所提主張有何不符。又聲請人業已於上訴
    理由狀詳細說明相對人96年6月5日財北國稅審二字第096020
    1843號函釋的緣由，並未改變財政部95年6月28日台財稅字
    第09504063430號函釋之見解，原確定裁定即應依上開相對
    人96年函釋規定撤銷前程序原審判決、訴願決定及原處分（
    含復查決定），惟其未依職權審酌，顯有行政訴訟法第273
    條第1項第1款「適用法規顯有錯誤」之再審事由。又前程序
    原審判決未依職權究明租賃車輛為保險業務員招攬業務所必
    須，僅以聲請人未能證明租賃車輛係為公務使用為由，即認
    租賃車輛為私人使用，惟依行政訴訟法第136條準用民事訴
    訟法第277條規定，主張權利或權限者，原則上應就權利發
    生事實舉證，故本件舉證責任係在稅捐稽徵機關，原確定裁
    定未就聲請人所提主張加以詳查，仍指稱聲請人未能證明系
    爭車輛係為公務用途，顯違反論理法則。再者，參照永達保
    險經紀人股份有限公司車輛使用辦法第1條規定，系爭車輛
    係聲請人招攬業務、服務保戶之用，確屬公務用途。至刑事
    司法機關調查證據之程序，其認定事實須達到超越合理懷疑
    之程度，遠較行政機關調查證據為周延，則行政機關應尊重
    司法機關所為之確定判決，而司法院釋字第392號解釋意旨
    ，認定憲法第8條第1項之司法機關包括檢察機關在內。則行
    政機關應尊重檢察機關認定之事實為既判事項。原確定裁定
    未依職權審酌臺灣臺北地方法院檢察署檢察官偵查事證及其
    不起訴處分書之認定，裁定駁回聲請人之上訴，違反本院32
    年判字第18號判例及司法院釋字第392號解釋，亦顯屬適用
    法規錯誤，應予廢棄等語。
三、按所謂適用法規顯有錯誤，係指原裁定所適用之法規與該案
    應適用之現行法規相違背或與解釋、判例有所牴觸者而言，
    至於法律上見解之歧異，聲請人對之縱有爭執，要難謂為適
    用法規顯有錯誤，而據為聲請再審之理由。經核本件聲請再
    審意旨無非重複敘述其對於前訴訟程序原審判決不服之理由
    ，並就關於涉及法律見解具有原則性、課稅要件之舉證責任
    、本院32年判字第18號判例、相對人96年6月5日財北國稅審
    二字第0960201843號函釋等，提出其歧異之法律上見解，復
    對於原確定裁定就確定事實適用法律之職權行使，任意予以
    指摘，並未指明原確定裁定究有如何合於行政訴訟法第273
    條第1項第1款所定再審事由之具體情事，揆之首揭說明，其
    再審之聲請為不合法，應予駁回。至聲請人另引司法院釋字
    第392號解釋內所稱之司法機關，乃係指行使羈押權時，包
    含廣義之檢察機關在內，惟與本院32年判字第18號判例所指
    為判決之法院之司法機關不同，自難予以援用，而為有利於
    聲請人之認定。另聲請人對於臺北高等行政法院98年度簡字
    第462號判決聲請再審部分，本院另行裁定，附此敘明。
四、據上論結，本件聲請為不合法。依行政訴訟法第283條、第
    278條第1項、第104條、民事訴訟法第95條、第78條，裁定
    如主文。
中    華    民    國    99    年    9     月    30    日
                    最高行政法院第二庭
                        審判長法官  鍾  耀  光
                              法官  林  金  本
                              法官  黃  淑  玲
                              法官  鄭  小  康
                              法官  林  樹  埔

以  上  正  本  證  明  與  原  本  無  異
中    華    民    國    99    年    10    月    1     日
                              書記官  黃  淑  櫻

司法院資訊處製作；財團法人民間司法改革基金會備份。
